# 关于同一控制下企业合并

提问人：sunyulu 时间：2016-07-01 17:16:35
A公司成立于 2012 年，股东为甲。 2016 年 4 月甲将其持有的A公司100%的股权分别转让给其配偶乙以及另一自然人丙，转让后乙持有A公司90%的股权，丙持有A公司10%的股权， 2016 年 5 月乙将其持有的A公司90%的股权转让给其控制的B公司，股权转让后，B公司持有A公司90%的股权。甲与其配偶乙为一致行动人。站在B公司的角度，上述股权转让已经构成同一控制下企业合并，请问对可比财务报表进行追溯调整时是按照合并日其控制的90%股权进行追溯还是按照100%股权进行追溯，谢谢指导！

回答人：chenyiwei
假设在整个报告期内甲乙二人的一致行动关系（针对A和B）都存在，则建议追溯时按照真实发生交易的情况，即 2016 年 4 月之前按100 ％追溯，在 2016 年 4 月体现出一项在不丧失控制权的前提下处置子公司部分股权的权益性交易。

提问人：awakenstriving 时间：2016-07-04 01:08:18
陈老师，关于同一控制下追溯以前年度报表所使用的持股比例，不是按照合并日B所持有的A公司股权90%中有多少是从最终方转让得来的进行追溯调整，而是要按照自处于最终控制方控制时点开始，完整的反映最终控制方或者最终控制方控制的子公司在该被合并方持股比例变化过程？本案例中， 2016 年 4 月之前，甲和乙组成的一致行动人持有A100%股权，按照100%股权进行追溯； 2016 年 4月甲转让10%A股权给外部自然人，之后按照90%比例追溯。谢谢！

回答人：chenyiwei
可以这样理解。因为同一控制下合并的权益结合法是站在最终控制方的立场上考虑如何处理的，因此“按照自处于最终控制方控制时点开始，完整的反映最终控制方或者最终控制方控制的子公司在该被合并方持股比例变化过程”是合乎逻辑的处理结果。